臺灣高雄地方法院民事裁定
111年度雄全字第59號
聲  請  人  合作金庫商業銀行股份有限公司

法定代理人  雷仲達  
代  理  人  葉峰銘  
上列聲請人與相對人梁宗漢即品味專營火鍋薑母鴨企業行間聲請
假扣押事件，本院裁定如下：
    主  文
聲請駁回。
聲請程序費用新臺幣壹仟元由聲請人負擔。
    理  由
一、按債權人就金錢請求或得易為金錢請求之請求，日後有不能
    強制執行或甚難執行之虞，欲保全強制執行者，得聲請假扣
    押；請求及假扣押之原因，應釋明之。前項釋明如有不足，
    而債權人陳明願供擔保或法院認為適當者，法院得定相當之
    擔保，命供擔保後為假扣押。民事訴訟法第522條第1項、第
    523條第1項、第526條第1、2項分別定有明文。準此，假扣
    押之原因，即債務人有日後不能強制執行或甚難執行之虞者
    。而所謂債務人有日後不能強制執行或甚難執行之虞，通常
    固指債務人浪費財產、增加負擔、或就財產為不利之處分，
    將達於無資力之狀態、或移往遠地、逃匿無蹤或隱匿財產等
    情形，但如經債權人催告後仍斷然拒絕給付，且就債務人之
    職業、資產、信用等狀況綜合判斷，其現存之既有財產已瀕
    臨成為無資力或與債權人之債權相差懸殊或財務顯有異常而
    難以清償債務之情形，亦應包括在內。又債權人就假扣押之
    原因，依法有釋明之義務，亦即須提出可使法院信其主張為
    真實之證據，必待釋明有所不足，而債權人陳明願供擔保或
    法院認為適當者，法院始得定相當之擔保，命供擔保後為假
    扣押。是以，債權人就請求及假扣押之原因，即因請求標的
    之現狀變更，有日後不能強制執行或甚難執行之情形，應提
    出可使法院信其主張為真之證據釋明之，必待釋明有所不足
    ，且債權人陳明願供擔保以補釋明之不足，始得准為假扣押
    。倘債權人不能釋明假扣押之原因存在，即無就金錢之請求
    保全強制執行之必要，尚不能因債權人陳明願供擔保，即認
    足補釋明之不足，而為假扣押。
二、本件聲請意旨略以：相對人於民國109年5月6日向聲請人借
    款新臺幣(下同)30萬元，約定借款期間自109年5月6日至114
    年5月6日止，並自109年5月6日起至110年5月6日止按月付息
    ，另自110年5月6日起至114年5月6日止按月本息平均攤還。
    詎相對人自111年5月27日起即未依約繳納本息，依授信約定
    書第5條約定，相對人已喪失期限利益，其債務視為全部到
    期，尚欠本金293,990元及利息、違約金未清償，經聲請人
    向相對人梁宗漢之戶籍地址及其經營之品味專營火鍋薑母鴨
    企業行登記地址寄發催告函，皆招領逾期，且相對人留存之
    電話號碼已暫停使用，又經聲請人實地查訪其登記之營業地
    址，亦無人應答，另依經濟部商業司商工登記公示資料亦顯
    示相對人已停業，顯見相對人意圖逃避本件債務，如任令其
    自由處分財產，聲請人必有日後不能強制執行或甚難執行之
    虞，為保全日後之強制執行，聲請人願供擔保以代釋明之不
    足，請准聲請人將相對人所有財產在293,990元之範圍內予
    以假扣押。　　
三、經查，聲請人主張相對人向其借款30萬元，相對人未依約清
    償本息，而喪失期限利益，債務視為全部到期，尚積欠聲請
    人本金293,990元及利息、違約金等情，業據聲請人提出放
    款借據、授信約定書、貸款逾期催繳紀錄表、催告函、放款
    相關貸放資料查詢單等件影本為證，堪認聲請人就假扣押之
    請求已為釋明。至假扣押之原因部分，聲請人雖主張其向相
    對人梁宗漢之戶籍地址及其經營之品味專營火鍋薑母鴨企業
    行登記地址寄發催告函，皆招領逾期，相對人留存之電話號
    碼亦暫停使用，又實地查訪其登記之營業地址，並無人應答
    ，且相對人已為停業登記，顯見相對人意圖逃避本件債務云
    云。然聲請人寄發催告函之地址「高雄市○○區○○路000號1樓
    」、「高雄市○○區○○路00號3樓」、「高雄市○○區○○路00巷0
    號」，均非相對人梁宗漢之戶籍地址，難認該催告函已合法
    送達相對人，另相對人所經營之品味專營火鍋薑母鴨企業行
    雖已停業，惟此與相對人是否有因浪費財產、增加負擔或就
    財產為不利之處分，將達於無資力之狀態、或隱匿財產等情
    形無關，而相對人未依約繳款，僅屬債務不履行之狀態，尚
    難逕認其信用已惡化，或依其既有財產已瀕臨成為無資力或
    與聲請人之債權相差懸殊或財務顯有異常而難以清償債務之
    情形，聲請人亦未提出其他事證證明相對人有何出脫財產或
    逃匿等情事，難認聲請人就此部分假扣押之原因已為釋明，
    依上開說明，自無從以供擔保補釋明之不足，其假扣押之聲
    請，於法不合，應予駁回。
四、依民事訴訟法第95條、第78條規定，裁定如主文。
中　　華　　民　　國　 111　　年　　9 　　月　　12　　日
                      高雄簡易庭  法　官  
以上正本係照原本作成。
如不服本裁定應於送達後10日內向本院提出抗告狀，並繳納抗告
費新臺幣1,000元。
中　　華　　民　　國　   111　　年　　9　　月　　12　 日
                                書記官　 蔡蓓雅